

29/05/1992



CECINA (LI), ITALIA



+39 3881749365



xalvatorescazzarriello@gmail.com

Formazione

Full Stack Developer Junior

AULAB SRL BARI 11/2022- 02/2023

Addetto Buste Paghe

CENTRO STUDI L'ARCA 01/2021-04/2021

Diploma Perito Elettronico/Elettrico

I.P.I.A, PISTICCI (MT) 2006-2011

Competenze tecniche

Languages

HTML ,CSS ,JAVA-SCRIPT ,PHP , OPP

Framework

LARAVEL, JQUERY, BOOTSTRAP

Software

UNIX, WINDOWS 10, OFFICE, GIT, MYSQL ,PAGHE ZUCCHETTI , ALTRI

ROCCO SALVATORE SCAZZARRIELLO

JUNIOR FULL STACK DEVELOPER

Profilo

Full stack developer, grazie al corso di programmazione con Aulab s.r.l. ho acquisito le tecniche per sviluppare e creare siti web, tramite esercizi pratici e la collaborazione con i professori e i partecipanti al corso. Ho sviluppato la capacità di lavoro in team e riesco a lavorare sotto stress grazie alle mie esperienze lavorative pregresse. Ho una propensione per la parte Back End e una ottima conoscenza di Laravel. Inoltre ho un'ottima conoscenza degli Hardware del Computer e del loro montaggio.

Esperienze Professionali

Full Stack Developer Junior

AULAB SRL BARI

2022 - 2023

- Realizzazione template effettuati per prendere praticità con HTML e CSS.
- Realizzazione E-Commerce 'Presto.it', effettuato con LARAVEL.

Sous Chef

HOTEL STELLA MARINA (CECINA) -TANA DELLA VOLPE (SESTRIERE)

2016 - 2022

Manutentore

AZIENDA PASQUALE LAVECCHIA (PISTICCI) 2011 - 2016

Lingue

ITALIANO: MADRELINGUA

INGLESE: BASE

Altre Informazioni

BRICOLAGE E FAI DA TE CON VARI MATERIALI. CALCIO E NUOTO. PATENTI: A1, B



